【裁判字號】    98,易,1115
【裁判日期】    990416
【裁判案由】    詐欺
【裁判全文】
臺灣桃園地方法院刑事判決              98年度易字第1115號
公  訴  人  臺灣桃園地方法院檢察署檢察官
被      告  甲○○
上列被告因詐欺案件，經檢察官聲請簡易判決處刑（97年度偵字
第23646號），本院改以通常程序，判決如下：
    主  文
甲○○無罪。
    理  由
壹、程序部分
甲、程序轉換部分
    按檢察官聲請以簡易判決處刑之案件，經法院認為有刑事訴
    訟法第四百五十一條之一第四項但書之情形者，應適用通常
    程序審判之，刑事訴訟法第四百五十二條定有明文。查本件
    檢察官原聲請簡易判決處刑，本院分案以九十八年度壢簡字
    第九０號案件審理，經本院認有刑事訴訟法第四百五十一條
    之一第四項但書不宜簡易判決處刑之情事，改依通常程序審
    理，合先敘明。
乙、證據能力部分
一、被告以外之人於審判外之陳述
  (一)按除顯有不可信之情況外，從事業務之人於業務上或通常業
    務過程所須製作之紀錄文書、證明文書；或其他於可信之特
    別情況下所製作之文書，得為證據，即具有證據能力。刑事
    訴訟法第一百五十九條之四第二、三款定有明文。查被告所
    有如聲請書所載帳號之日盛國際商業銀行八德分行（下簡稱
    日盛商銀）帳戶明細、開戶申請書等文書，以及被害人乙○
    所提出之匯款申請書回條聯、其所有合作金庫銀行、郵局存
    簿交易明細表等各式文書，均係從事業務之銀行行員以人工
    製作，或銀行所設置之機械設備所列印之文書，並無顯有不
    可信之情況，依上述規定，自具證據能力，不受傳聞法則之
    限制。
  (二)按被告以外之人於審判外之言詞或書面陳述，除法律有規定
    者外，不得作為證據。被告以外之人於審判外之陳述，雖不
    符前四條（指刑事訴訟法第一百五十九條之一至第一百五十
    九條之四）之規定，而經當事人於審判程序同意作為證據，
    法院審酌該言詞陳述或書面陳述作成時之情況，認為適當者
    ，亦得為證據。刑事訴訟法第一百五十九條第一項、第一百
    五十九條之五第一項，分別定有明文。查當事人於準備程序
    對於被告以外之人即被害人乙○之警詢筆錄、渣打商銀職員
    許鈺唯之警詢筆錄，及本院受命法官依職權向臺灣票據交換
    所函查，該所函覆之九十八年十月十六日台票總字第
    0980009092號函，均不爭執證據能力，足見審判外之筆錄、
    公函文書等均具相當之可信性，依前述「同意性」之傳聞法
    則例外規定，被告以外之人於審判外之陳述均具證據能力。
二、被告於審判外之自白或不利於己之筆錄
    按被告之自白，非出於強暴、脅迫、利誘、詐欺、疲勞訊問
    、違法羈押或其他不正之方法，且與事實相符者，得為證據
    。被告陳述其自白係出於不正之方法者，應先於其他事證而
    為調查。該自白如係經檢察官提出者，法院應命檢察官就自
    白之出於自由意志，指出證明之方法。刑事訴訟法第一百五
    十六條第一項、第三項分別定有明文。查被告於準備程序、
    審判期日對於檢察官提出被告之警詢及偵查訊問筆錄之證據
    能力均不爭執，本院又查無明顯事證足認檢察及警察機關於
    製作該等筆錄時，有對被告施以法所禁止之不正方法等情事
    ，是被告審判外之部分自白陳述筆錄，及否認犯罪事實之陳
    述，均係出於其任意性所製作，又與事實相符，自具證據能
    力。
貳、證明力部分
一、聲請簡易判決處刑書及併案意旨書意旨（略以）：甲○○明
    知提供帳戶供他人使用，具有幫助掩飾或藏匿他人進行詐欺
    等犯罪之可能性，仍於民國九十七年七月二十九日，將其在
    日盛商銀八德分行申請之帳戶（帳號：00000000000000號）
    之存摺、提款卡及其密碼，交付某真實姓名年籍均不詳之成
    年男子使用，而該成年男子早已夥同某詐騙集團之某姓名年
    籍不詳之成年人，於同年一月二十八日以電話向乙○佯稱帳
    戶被詐騙集團使用，需將金錢匯到法院指定帳戶保管，致乙
    ○信以為真而陷於錯誤，而依指示於同年七月三十一日匯款
    新台幣（下同）二百三十萬元至甲○○上述日盛銀行帳戶，
    嗣經乙○（聲請書誤書為「余敬文」，逕予更正）發覺受騙
    ，經報警查悉上情。因認甲○○涉有刑法第三十條、第三百
    三十九條第一項之幫助詐欺取財罪嫌。
二、查檢察官認被告涉犯上述罪嫌，無非係以被告之供述、被告
    所有上述日盛商銀帳戶之開戶申請書、交易明細表，及證人
    即被害人乙○之警詢筆錄、所提出之匯款申請書、帳戶交易
    明細表等文書，以及檢察官認以被告之年齡、智識及社會生
    活經驗以觀，其於告知帳戶帳號及密碼時，難認對於其帳戶
    可能作為詐欺取財不法用途之毫無所知，且被告自承信用不
    佳而需貸款始交付對方，而對方僅能以電話聯絡，藏身幕後
    ，隱匿地址，要求交付重要之帳戶存摺、提款卡及密碼等情
    ，均與正常情形未合，又製造假財力向銀行貸款，使銀行陷
    於錯誤，誤以為其係有能力正常還款之人，而貸予原不致同
    意之金額，亦屬於詐欺取財之犯罪態樣之一，足見被告在交
    付帳戶資料之始，即存有同意他人用於非正當用途之意。因
    認被告幫助他人詐欺取財之不確定故意堪以認定，所犯為刑
    法第三十條第一項、第三百三十九條第一項之幫助詐欺罪嫌
    。訊據被告則堅決否認有為上述犯行及幫助詐欺取財之認識
    ，辯稱（略以）：當時係向代辦公司某陳姓男子貸款，我準
    備貸款三十萬至八十萬，對方表示因我信用不良，必須讓金
    主匯錢到我的帳戶內，讓我的信用變好，於是我就提供帳戶
    存摺連同提款卡交付對方，但我沒有給他密碼，我還有問他
    為何要給提款卡，對方說怕我拿提款卡把金主匯進來的錢領
    走，隔幾天後對方通知我，金主的錢已經匯進去帳戶，叫我
    去領出來給他們，再交還給金主，可以證明我有存款在那邊
    的紀錄，就比較好貸款。所以當天我去銀行提領二百三十萬
    元交給在外面停車的一位男子，他給我一紙單據證明我有將
    二百三十萬元領出來繳還貸款公司，該男子還叫我坐進車子
    裡面給我簽名，然後告訴我過兩天會通知我對保，後來我女
    朋友跟我說他覺得這樣怪怪的，認為我這樣子好像是被騙，
    之後我找不到該陳姓男子，然後我就去銀行止付。領款時日
    盛商銀櫃台並無要我填寫其他文書，說要通知洗錢防制中心
    ，證明我交付二百三十萬元給對方的簽收證明我交還給對方
    ，於申辦貸款時交付對方手續費三千八百元有收據，但我找
    不到等語。
三、按犯罪事實應依證據認定之，無證據不得推定其犯罪事實。
    又不能證明被告犯罪者，應諭知無罪之判決，刑事訴訟法第
    一百五十四條第二項、第三百零一條第一項分別定有明文。
    再按刑事訴訟上證明之資料，無論其為直接證據或間接證據
    ，均須達於通常一般之人均不致有所懷疑，而得確信其為真
    實之程度，始得據為有罪之認定，若其關於被告是否犯罪之
    證明未能達此程度，而有合理之懷疑存在時，致使無從形成
    有罪之確信，在刑事訴訟「罪疑唯輕」、「無罪推定」原則
    下，根據「罪證有疑，利於被告」之證據法則，即不得遽為
    不利被告之認定，最高法院七十六年台上字第四九八六號判
    例意旨曾強調此一原則，足資參照。又按最高法院於九十二
    年九月一日刑事訴訟法修正改採當事人進行主義精神之立法
    例後，特別依據刑事訴訟法第一百六十一條第一項規定（檢
    察官就被告犯罪事實，應負舉證責任，並指出證明之方法）
    ，再次強調謂：「檢察官對於起訴之犯罪事實，應負提出證
    據及說服之實質舉證責任。倘其所提出之證據，不足為被告
    有罪之積極證明，或其指出證明之方法，無從說服法院以形
    成被告有罪之心證，基於無罪推定之原則，自應為被告無罪
    判決之諭知」等語（最高法院九十二年台上字第一二八號判
    例意旨參見）。此即學說所指基於嚴格證明法則下之「有罪
    判決確信程度」，對於被告是否犯罪之證據應證明至「無庸
    置疑」之程度，否則，於無罪推定原則下，被告自始被推定
    為無罪之人，對於檢察官所指出犯罪嫌疑之事實，並無義務
    證明其無罪，即所謂不「自證己罪原則」，而應由檢察官負
    提出證據及說服之責任，如檢察官無法舉證使達有罪判決之
    確信程度，以消弭法官對於被告是否犯罪所生之合理懷疑，
    自屬不能證明犯罪，即應諭知被告無罪。
四、經查上述日盛商銀之帳戶為被告於九十年六月十四日所申辦
    （前身為寶島商業銀行），屬被告名下之帳戶，有檢察官提
    出之開戶申請暨約定書、被告之身分證影本，及歷年交易查
    詢報表等文件在卷可證。又查確有某詐欺集團成員基於詐欺
    之犯意，於九十七年七月二十八日上午十一時許，以電話向
    被害人三十一年次，家住南投縣之乙○佯稱為台北地方法院
    人員，告知乙○涉及詐騙案，必須提出金錢始不用被關等與
    ，乙○因而於同年月三十日分別自其所有之郵局及合作金庫
    銀行帳戶，提領八十萬及一百二十萬元，嗣交付共計二百萬
    元予自稱台北地院之人員，翌日即同年月三十一日又有自稱
    台北地院之人員，要乙○再匯款二百三十萬元至被告所有之
    上述日盛商銀帳戶內，乙○均按要求照作，又於同年月八月
    一日再次收到來電，自稱台北地院之人員表示尚需交保金額
    七十萬元，乙○遂又自其上述兩家金融機構之帳戶內分別提
    領二十萬及五十萬，將共計七十萬元交付前次至其家中收取
    二百萬元之相同人員，嗣經乙○之女兒發現乙○持有臺北地
    院之假收據而發覺乙○遭詐騙始報警等情，業據證人乙○於
    警詢中證述屬實，並提出其匯款至被告帳戶內之匯款申請書
    ，及其所有之上述郵局、合作金庫銀行帳戶明細表等文書附
    偵查卷足證。被害人乙○遭詐騙之情，亦為被告所不爭執在
    卷，是此部分事實固堪認定。而檢察官未提出足以證明被告
    係上述詐欺集團成員，而與之有共同犯意聯絡及行為分擔，
    應論以共同正犯之證據，而認被告提供帳戶及提領匯款之行
    為係犯幫助詐欺取財罪。本件爭點厥為：被告交付帳戶、提
    款卡時，究對有被害人可能遭詐騙之結果有無預見，而有幫
    助故意之存在。
五、按刑法對於故意有兩種規定，首先刑法第十三條第一項規定
    ：「行為人對於構成犯罪之事實，明知並有意使其發生者，
    為故意」；第二項另規定：「行為人對於構成犯罪之事實，
    預見其發生而其發生並不違背其本意者，以故意論」。學說
    多稱前者為「直接故意」或「確定故意」；後者為「間接故
    意」、「不確定故意」或「未必故意」。至不論學說或實務
    分析故意之要素，均認為故意包括「知」與「意」的要素，
    刑法第十三條第一項所謂「明知」、第二項所謂「預見其發
    生」，均屬知的要素。而刑法第十三條第一項所謂「有意使
    其發生」、第二項所謂「其發生並不違背其本意」，則均屬
    於意的要素。本院以為，「故意」的構成應僅以行為人對於
    犯罪事實的認知為要件。亦即具備「知」（即學說常使用之
    「預見」）的要素即足，所謂的「有意使其發生」，毋寧即
    係闡明「知」的要素，蓋「知情行為永遠不違背其本意」，
    亦即高度的「知」與「意」，雖學說及實務通稱為直接故意
    ，而將其當作故意的「定義」，惟所謂定義必須是包含充分
    及必要條件，從必要條件觀之，既然刑法第十三條第二項將
    較低度的「知」與「意」亦作為故意的要件，就沒有理由反
    而將高度的知與高度的意當作故意的要件，因而我國刑法對
    於故意的定義應該是在刑法第十三條第二項，而非第一項（
    黃榮堅教授同此見解，參見所著，刑法解題－關於故意及過
    失，收錄於氏著，刑法問題與利益思考，一九九五年六月，
    初版，第一頁《第三十一頁》以下）。簡言之，所謂的直接
    故意，嚴格說來，既然行為人有意使其發生，是屬於行為人
    所追求的目的狀態，而不僅僅是中間目的或最後目的的附帶
    結果而已，此種故意應該是「意圖」故意，即最強度的故意
    ，根本上放棄直接或間接故意的區分法，以刑法第十三條第
    二項作為故意的定義，且重點在於「知」的要素，即以「預
    見」為準（參見黃榮堅，基礎刑法學《上》，二００六年九
    月，三版，第四三七頁以下，黃教授尚認為所謂「違背其本
    意」的概念，違背刑法規範之基本意義，進而主張刑法第十
    三條關於故意的規定應改弦易張，重新規定）。從而，是否
    具有故意，應以行為人是否「預見」犯罪事實構成要件的實
    現，至於究竟有無預見，必須經由推論的過程才能得出結論
    ，依據已存在的事實及證據，來推論行為人對於事實的發生
    是否預見，且此處的預見應以有「預見可能性」為前提，而
    決定有無預見可能性的因素包括「知識」及「用心」，蓋無
    知不是刑罰的對象，而在行為人已具備足夠知識的前提下，
    即應以法律所設想之一般智識謹慎者的狀態，用以判斷行為
    人對於侵害事實的發生是否具備足夠的預見可能性，換言之
    ，以刑罰的威嚇使行為時之行為人提高用心，而動用其既有
    之知識去預見侵害事實的發生，而產生迴避的動機及行為，
    ，尤其在刑法第十三條第二項仍有「其發生並不違背其本意
    」之文字下，至少應參考學說上的「防果理論」標準，除非
    行為人以實際的行動顯示其避免法益侵害結果發生的意願（
    亦即行為人之行為目的就是為保護法益免於侵害），否則，
    祇要行為人認識構成要件事實發生之可能性，行為人的行為
    即是出於故意。又預見（可能性）之標準，本院仍採通說主
    張兼顧主、客觀標準的折衷說，亦即以一般人的注意能力為
    判斷標準，兼顧行為人個人的注意能力為上限，亦即行為人
    個人注意能力超過一般人之注意能力時，以一般人注意能力
    作為判斷預見可能性之標準；行為人個人注意能力不及一般
    人注意能力時，以行為人個人注意能力為判斷預見可能性之
    標準。從實證上（或說統計學）的角度，是否預見的判斷，
    也建立在對於相同事實觀察的統計數字基礎上，當愈多相同
    條件者處於行為人行為當時的情形下，得預見事實的發生，
    即愈能判斷行為人有預見的故意；而判斷是否預見，更須依
    據行為人的智識、經驗，例如行為人的社會年齡、生活經驗
    、教育程度，特別是對於社會新聞的吸收，以及行為時的精
    神狀態等，綜合判斷推論行為人是否預見。
六、經查被告上述所辯固無提出任何證據為證，惟被告本無自證
    己無罪之義務，應係調查被告辯是否合理，而堪認有合理懷
    疑之存在。經核被告所辯與本院於簡易處刑程序調查程序中
    之訊問，及其警詢、偵查中所辯均大致相符，雖於偵查中辯
    稱有一併交付密碼，與審判中辯稱未交付密碼等語似有出入
    ，惟被告另解釋係因其密碼原即記載於提款卡封套上，是難
    認對於密碼有無交付之情有所隱瞞或虛妄之語。且依被告自
    承其係親自以本人身分至日盛商銀提領被害人之匯款，自無
    告以他人密碼之必要，應認被告於審判中及警詢中所稱僅係
    交付帳戶及提款卡之情可信，亦尚難僅憑被告所辯可容許之
    無關出入，而遽謂被告所辯不可採信。又經本院訊問被告，
    被告自承當初有積欠債務，因支票跳票過致信用不良，無法
    自己向銀行貸款，所以才想透過代辦公司向銀行貸款，準備
    貸三十萬至八十萬元，對方要求交付提款卡時，曾質疑對方
    為何要交付提款卡，對方稱係為防止其將金主匯入之金額領
    走，對方要求其親領匯入之二百三十萬元，始可製造資金進
    出的信用，以方便銀行核撥貸款，對方在銀行外面等候，領
    到二百三十萬元後，有交付對方，並有簽收交還證明並交付
    對方，以證明有交還二百三十萬元。至日盛商銀領錢時，對
    方並未指定找特定櫃台，櫃台也未說金額太大要向洗錢防治
    中心通報。本院甚至質以既然最高可貸款八十萬元，何以不
    直接向對方要求自領到的二百三十萬元中逕付八十萬元貸款
    即可？被告稱對方說是要給銀行審核過程與程序，且直接這
    樣向對方領款好像變成向地下錢莊抓錢，當初就是不想向地
    下錢莊借錢，其知道周遭朋友向地下錢莊欠錢情形，是債務
    人當場寫本票給地下錢莊並當場扣利息，地下錢莊會直接交
    付現金一筆，不會再用帳戶匯款，其當初是想透過代辦公司
    向銀行貸款，不想向地下錢莊貸款，因向地下錢莊借錢利息
    太高，對方說交付二百三十萬元後，過兩天可以等對保，其
    想等對保後才會匯入戶頭等語。至於為何未要求對方陪同一
    起進銀行提款，而願自己一人進去提款之質疑，被告稱因對
    方來電稱金主已經匯錢進去，有存摺證明叫其領出來還給金
    主，通知我到銀行領錢，等我打電話給他說領妥，對方開車
    來，我上車將錢及資料交還給他就下車等語。依被告所述過
    程並無不符常情之處，是被告所辯情節尚非無可能。至被告
    個人之憑信性，亦即所謂品格證據，經本院依職權查詢被告
    前案紀錄，發現被告因另案涉及詐欺取財刑案，經台北地院
    於九十八年六月六日提起公訴，並經臺灣臺北地方法院於同
    年十一月九日判處有罪，並定執行刑四年六月。有臺灣臺北
    地方法院檢察署檢察官九十八年度鎮字第八七八六後、第一
    ００二０號、第一０九八六號起訴書，及臺灣臺北地方法院
    九十八年度金訴字第二七號判決書等影本在卷可查。惟查該
    案尚未確定，被告仍否認該案犯行外，且細繹被告該案第一
    審判決事實，被告固招募多名車手，負責以提款卡提款，惟
    犯罪時間最早係自九十七年九月間開始，又被告後另與多名
    共犯另組詐欺集團，以冒充臺灣臺北地方法院檢察署檢察官
    、臺灣臺中地方法院檢察署檢察官之方式行騙，惟其最早之
    犯罪時間為九十八年二月下旬，均有該案判決書附卷可證。
    是被告固然經法院第一審判決認定有從事植詐騙行為，惟其
    犯罪時間均在本件九十七年七月二十八日，難認與本件犯行
    相關，即令不無被告因本件受騙之經驗，進而遭詐騙集團吸
    收成為共犯之合理懷疑，惟自不能依憑發生在後之犯罪事實
    ，以否定發生在前被告所辯之真實性，從而，被告所辯仍有
    合理懷疑可信為真之情。本案重點仍係，被告於交付帳戶、
    提款卡，並代為提領匯款時，究是否有足夠之知識及用心，
    以預見被害人可能遭詐騙之事實。
七、再查被告為求代辦公司代為向銀行申辦貸款，配合代辦公司
    之要求，提供帳戶供金主匯款，而代辦公司另要求交付提款
    卡保管，以防免被告以提款卡提領，而被告並無告知密碼，
    以採取防止其帳戶遭他人支配危險性發生之有效措施，又代
    辦公司進而要求被告至銀行自其帳戶內提領鉅額二百三十萬
    元，以此資金進出其帳戶之方式，增加被告之貸信，以利日
    後銀行核撥貸款等情，依一般需錢恐急之人，且認提款卡密
    碼未交付對方之認知下，是否得預見此種手法實係利用被告
    為詐欺集團擔任車手領款，甚值懷疑。換言之，依一般智識
    者或被告個人之智識或生活經驗，能否預見，又被告於此等
    業務是否有所知識能判斷其不合理性，以及有無用心瞭解對
    方要求是否合理。經查被告並非從事金融業者，而自稱係一
    般上班族，而以帳面上沖銷進出款項之紀錄，能增加帳戶所
    有人之信用及資力，當係一般人都認為合理之常識，又被告
    已經基於其友人曾向地下錢莊借貸係以現金交易之經驗，認
    為代辦公司與地下錢莊不同，待其帳戶有所資金進出後，更
    利日後貸款之核撥。本院以為，即令一般智識，如從無或甚
    少向代辦公司申辦貸款之經驗者，對於提供帳戶供金主匯款
    ，再親自提領，製造帳戶內資金往來之資力紀錄，以利順利
    獲銀行許可核貸，當係深信不疑，更遑論被告於本件已有留
    意不提供提款卡密碼，以及此種代辦公司與地下錢莊之差異
    等情。簡言之，強令行為人，尤其是信用欠佳，僅能依憑民
    間代辦公司「製造信用紀錄」核貸者，能判斷此等方式隱含
    的詐騙手法，難免強人所難，尤其在無證據證明被告為詐欺
    之共同正犯下，被告聽令對方要求親自領款，而自陷於「車
    手」之犯罪行為人地位，更係一般人民難以預見，更無從避
    免之危境。從而，被告因欠缺此處之「知識」，因認被告於
    本件犯行應有欠缺或認知未足之情事，可堪想像，自難謂被
    告有此犯罪事實之認識。刑罰不處罰無知者，被告既欠缺上
    述認識，更難要求被告對此用心而有迴避可能性。至檢察官
    稱被告製造假財力向銀行貸款，使銀行陷於錯誤，誤以為其
    係有能力正常還款之人，而貸予原不致同意之金額，亦屬於
    詐欺取財之犯罪態樣之一，進而推論被告在交付帳戶資料之
    始，即存有同意他人用於非正當用途之意等語。惟按此僅能
    證明被告預見範圍係銀行陷於錯誤而核貸，殊不論銀行果若
    核貸未必即構成詐欺取財之爭議，至少被告此處之預見可能
    性，與其遭詐騙集團利用為車手而提領被害人乙○遭騙金額
    之客觀行為顯不相當，自不能以此顯超出預見範圍之行為，
    遽斷被告有此處幫助詐欺之認識。
八、綜上所述，檢察官所舉證據不足使本院為被告有罪之確信，
    而被告所辯有合理懷疑可信為真，又查無其他積極證據足證
    被告有檢察官所指犯行，自應為無罪之諭知，以求慎重。至
    本件日盛商銀，於被告前往提領顯然高於洗錢防制法第七條
    第一項所定，應向法務部調查局申報之一定金額通貨交易時
    ，是否確實遵守上述規定申報，雖依調查局函覆確有向該局
    申報，有本院依職權函查，該局以九十八年六月六日調錢參
    字第09800322590 號函覆為證，惟該局又函覆本院，並無發
    現被告疑似洗錢報告，有該局九十八年五月六日調錢壹字第
    09800277130 號函覆在卷，因而日盛商銀固有申報，惟究係
    於何時，是否係經本院函查時始補正申報，導致未能及時有
    效防杜本案憾行發生，本院認為法務部調查局仍有進一步瞭
    解之必要，並斟酌日盛商銀是否有應處以行政裁罰之必要。
據上論斷，應依刑事訴訟法第四百五十一條之一第四項但書、第
四百五十二條、第三百零一條第一項，判決如主文。
本案經檢察官潘怡華到庭執行職務。
中    華    民    國    99    年     4    月    16    日
                  刑事第六庭審判長法  官  錢  建  榮
                                  法  官  黃  翊  哲
                                  法  官  呂  美  玲
如不服本判決應於收受判決後10日內向本院提出上訴書狀，並應
敘述具體理由。其未敘述上訴理由者，應於上訴期間屆滿後20日
內向本院補提理由書（均須按他造當事人之人數附繕本）「切勿
逕送上級法院」。
以上正本證明與原本無異。
                                  書記官  洪  明  煥
中    華    民    國    99    年     4    月    16    日

司法院資訊處製作；財團法人民間司法改革基金會備份。
